臺灣新竹地方法院刑事判決
110年度易字第837號
公訴檢察官  臺灣新竹地方檢察署檢察官
被      告  陳昱州





上列被告因竊盜案件，經檢察官提起公訴（110年度偵緝字第697
、698、699號），因被告於準備程序進行中，就被訴事實為有罪
之陳述，經本院告知簡式審判程序意旨，並聽取當事人之意見後
，裁定依簡式審判程序審理，判決如下：
    主    文
陳昱州犯攜帶兇器毀壞門扇竊盜罪，處有期徒刑捌月。又犯毀越
窗戶、安全設備竊盜罪，處有期徒刑拾壹月。又犯攜帶兇器毀壞
門扇竊盜罪，處有期徒刑柒月。應執行有期徒刑壹年陸月。
未扣案之犯罪所得共新臺幣肆萬伍仟陸佰伍拾玖元、香菸捌包均
沒收，於全部或一部不能沒收或不宜執行沒收時，追徵其價額。
    事實及理由
一、本案犯罪事實及證據，均引用附件檢察官起訴書之記載。另
    補充證據被告陳昱州於本院訊問時之自白。
二、論罪科刑：
　㈠核被告就附件犯罪事實欄一、㈠所為，係犯刑法第321條第1項
    第2、3款之攜帶兇器毀壞門扇竊盜罪。
　　就附件犯罪事實欄一、㈡所為，係犯刑法第321條第1項第2款
    之毀越窗戶、安全設備竊盜罪。
　　就附件犯罪事實欄一、㈢所為，係犯刑法第321條第1項第2、
    3款之攜帶兇器毀壞門扇竊盜罪。
　㈡起訴書就被告本案之所犯法條有誤載部分，均應更正如上（
    按攜帶兇器破壞門鎖，為攜帶兇器毀壞門扇之行為；破壞鐵
    窗、窗戶後攀爬入內，為毀越窗戶、安全設備之行為）。
　㈢被告所犯本案3罪，犯意各別，行為互殊，應予分論併罰。
　㈣按最高法院刑事大法庭110年度台上大字第5660號裁定認為，
    被告構成累犯之事實及應加重其刑之事項，均應由檢察官主
    張並具體指出證明之方法後，經法院踐行調查、辯論程序，
    方得作為論以累犯及是否加重其刑之裁判基礎。而查本案檢
    察官雖以被告之前案紀錄表為據，主張被告應構成累犯，並
    請求本院加重被告之最低本刑等語。　　
　　然就前階段被告是否構成累犯而言，被告之前案紀錄表，僅
    係司法機關相關人員依憑原始資料所輸入之前案紀錄，是提
    供本院便於瞭解本案與他案是否構成同一性或單一性之關聯
    、被告有無在監在押情狀等情事之用，並非被告前案徒刑執
    行完畢之原始資料或其影本，若檢察官僅單純空泛提出被告
    之前案紀錄表，依據上開最高法院大法庭裁定見解，尚難認
    已具體指出證明方法而謂盡實質之舉證責任。　　
　　是因本案尚難調查認為被告構成累犯，當無庸再予審酌後階
    段被告是否應依累犯規定加重其最低本刑。　　
　　準此，本院爰不論以被告為累犯，僅就其前案紀錄、素行納
    為量刑時之審酌因素。
  ㈤爰以行為人之責任為基礎，審酌被告正值壯年，已有多次因
    竊盜罪入監執行之紀錄，於刑之執行完畢後仍未能確實改過
    ，恣意再犯本案各罪，毫不尊重他人之財產權，缺乏同理心
    ，所為實無足取，本當從重量刑。惟念及被告坦承犯行不諱
    ，兼衡其犯罪動機、生活狀況、智識程度、犯罪造成之損害
    等一切情狀，分別量處如主文所示之刑，並定應執行刑如主
    文所示。
　　希冀被告此次執行完畢後，能確實改過遷善，切勿再罹刑章
    ，不要再浪費時間在監獄裡面。
  ㈥被告本案之犯罪所得，現金部分合計共新臺幣（下同）4萬5,
    659元【計算式：205+3,700+4萬1,000+754＝】，另有香菸8
    包，應依法諭知沒收，於全部或一部不能沒收或不宜執行沒
    收時，追徵其價額。
據上論斷，應依刑事訴訟法第299條第1項前段、第310條之2、第
454條第2項，判決如主文。
本案經檢察官翁貫育提起公訴，檢察官黃翊雯到庭執行職務。
中　　華　　民　　國　　111 　年　　7 　　月　　28　　日
                  刑事第四庭  法　官　楊祐庭
以上正本證明與原本無異。
如不服本判決應於收受本判決後20日內向本院提出上訴書狀，上
訴書狀應敘述具體理由。上訴書狀未敘述上訴理由者，應於上訴
期間屆滿後20日內補提理由書狀於本院(均須按他造當事人之人
數附繕本 )「切勿逕送上級法院」。 
中　　華　　民　　國　　111 　年　　7 　　月　　28　　日
                                    書記官  陳紀語
附錄本案論罪科刑法條：
刑法第321條：
犯前條第一項、第二項之罪而有下列情形之一者，處六月以上五
年以下有期徒刑，得併科五十萬元以下罰金：
一、侵入住宅或有人居住之建築物、船艦或隱匿其內而犯之。
二、毀越門窗、牆垣或其他安全設備而犯之。
三、攜帶兇器而犯之。
四、結夥三人以上而犯之。
五、乘火災、水災或其他災害之際而犯之。
六、在車站、港埠、航空站或其他供水、陸、空公眾運輸之舟、
    車、航空機內而犯之。
前項之未遂犯罰之。
附件：
臺灣新竹地方檢察署檢察官起訴書
                                    110年度偵緝字第697號第698號
第699號
　　被　　　告　陳昱州　
上列被告因竊盜案件，業經偵查終結，認應提起公訴，茲將犯罪
事實及證據並所犯法條分敘如下：
　　　　犯罪事實
一、陳昱州前因竊盜、詐欺等案件，經法院判處有期徒刑，經合
    併執行後，於民國109年2月11日縮刑假釋出監，於同年8月2
    0日假釋付保護管束期滿，未經撤銷視為執行完畢。詎仍不
    知悔改，竟意圖為自己不法之所有犯意，分別為下列犯行：
(一)於109年12月16日凌晨3時51分許至凌晨4時20分許止，騎乘
    所有之車牌號碼000-0000號普通重型機車，行經新竹縣新埔
    鎮文山路與陽明街口之貨櫃屋即鍾艾琳所經營工地福利社，
    見該處無人看守之際，遂持客觀上足供兇器使用之現場鋼筋
    鐵條1支(未扣案)，破壞該貨櫃屋門鎖後，進入竊取鍾艾琳
    擺放於桌上零錢新臺幣(下同)205元及抽屜內之現金3,700元
    、香菸共8包(價值1,020元)，得手後逃離現場。嗣經鍾艾琳
    發覺遭竊而報警處理，始為警查悉上情。
(二)於109年12月16日晚間9時9分許，騎乘上開同部機車，行經
    新竹市○區○○○街00號斜對面之綠色貨櫃屋即劉銘淇所經營工
    地福利社，見該處無人看守之際，徒手破壞該貨櫃屋之鐵窗
    後(毀損部分，未據告訴)，攀爬進入竊取劉銘淇所有現金4
    萬1千元，得手後逃離現場。嗣經劉銘淇發覺遭竊而報警處
    理，始為警查悉上情。
(三)於110年2月9日晚間10時36分許，騎乘上開同部機車，行經
    新竹市北區金雅二街與金農路42巷口之綠色貨櫃屋即劉銘淇
    所經營工地福利社，見該處無人看守之際，隨地持遂持客觀
    上足供兇器使用之現場拔釘器1支(未扣案)，破壞該貨櫃屋
    門鎖之鎖頭2個後，進入竊取劉銘淇所有現金754元，得手後
    逃離現場。嗣經劉銘淇發覺遭竊而報警處理，始為警查悉上
    情。
二、案經鍾艾琳訴由新竹縣政府警察局新埔分局、劉銘淇訴由新
    竹市警察局第一分局報告偵辦。
　　　　證據並所犯法條
一、證據清單及待證事實
編號 證    據    名    稱 待    證    事    實 1 被告陳昱州於偵查中之自白 被告坦承全部竊盜犯行。 2 (1)證人即告訴人鍾艾琳於警詢時之證述； (2)員警職務報告、犯案路徑地圖、車號查詢機車車籍資料各1份、失竊現場照片16張及監視器影像擷取畫面29張。 證明犯罪事實欄一、(一)財物遭竊事實。 3 (1)證人即告訴人劉銘淇於警詢時之證述； (2)員警偵查報告、車輛詳細資料報表、失竊現場照片及監視器影像擷取畫面共39張。 證明犯罪事實欄一、(二)財物遭竊事實。 4 (1)證人即告訴人劉銘淇於警詢時之證述； (2)員警偵查報告、車號查詢機車車籍資料各1份、失竊現場照片及監視器影像擷取畫面36張。 證明犯罪事實欄一、(三)財物遭竊事實。 
二、核被告於犯罪事實欄一、(一)、(三)所為，係犯刑法第321
    條第1項第3款攜帶兇器竊盜罪嫌。其於犯罪事實欄一(二)所
    為，係犯刑法第321條第1項第1款之毀越安全設備竊盜罪嫌
    。被告所犯上揭3次竊盜犯行間，犯意各別，行為互殊，請
    予分論併罰。又被告受有前述有期徒刑執行完畢，此有本署
    刑案資料查註紀錄表1份在卷可稽，5年內再故意犯本件有期
    徒刑以上之罪，為累犯，請依刑法第47條第1項之規定，加
    重其刑。末被告前開犯罪所得，請均依法宣告沒收，如一部
    或全部不能沒收，請依法追徵其價額。
三、依刑事訴訟法第251條第1項提起公訴。
　此　致
臺灣新竹地方法院
中　　華　　民　　國 　110　　年　  10  　月　  18　　日
                              檢  察  官  翁貫育
本件證明與原本無異　　　　　　　　　　
中　　華　　民　　國　 110　　年　　11  　月　　 1　　日
                              書  記  官  陳桂香